臺灣高等法院臺中分院民事判決　　　九十四年度再字第二號
　　　再　審原告　乙○○
　　　再　審被告　甲○○
右當事人間請求給付確認股權利金事件，再審原告對於中華民國九十三年八月十七日
本院九十二年度上字第二三二號確定判決提起再審，經判決如下：
　　　主　　　文
再審之訴駁回。
再審訴訟費用由再審原告負擔。
　　　事實及理由
一、本件再審原告起訴主張，本院九十二年度上字第二三二號判決認再審被告甲○○
    處設有鐵窗、鐵門、保險箱，故於九十年十一月二十一日當場交付再審原告頭期
    款現金新台幣（下同）一百四十萬元，又於九十年十二月六日再支付再審原告頭
    期款一百四十萬元，顯認定再審被告支付二次頭期款。該認定有違常情，亦與事
    實不符，再審原告在九十年十一月二十一日未到再審被告處，再審被告亦未支付
　　現金；再審被告於九十年十二月六日支付之一百四十萬元，並非本款項。而最高
　　法院復以九十三年度台上字第二二七二號裁定駁回再審原告之上訴。爰依民事訴
　　訟法第四百九十六條第一項第二款規定，提起本件再審之訴，訴請：（一）台灣
　　高等法院台中分院九十二年度上字第二三二號判決、最高法院九十三年度台上字
　　第二二七二號裁定（最高法院裁定部分由本院另裁定移最高法院管轄），不利再
　　審原告部分廢棄。（二）右廢棄部分，甲○○給付乙○○金額新台幣九萬四千元
　　確定外，應再給付乙○○二百七十萬六千元本息。（三）再審及再審前第一、二
　　、三審之訴訟費用由再審被告負擔。
二、本件原確定判決係以：再審原告主張兩造原合夥經營金鎖匙食品行，嗣於九十年
    十一月二十一日由伊以總價四百二十萬元，將伊所有百分之三十五之股權讓渡予
　　再審被告甲○○，依協議，再審被告當日應給付一百四十萬元現金，另簽發九十
　　一年六月一日及九十一年十二月一日各面額均為一百四十萬元之二、三期款，但
　　尚有二百八十萬元尚未給付等情。再審被告則以伊於簽約時即已付一百四十萬元
　　現金，並應其要求面額一百四十萬元（九十年十二月一日期），二十萬元（九十
　　年十二月一日期），四十萬六千元（九十年十二月十五日期）之支票予再審原告
　　，另於九十年十二月六日支付現金七十萬元，僅餘九萬四千元末付等情。經原審
　　判令再審被告甲○○應給付再審原告一百四十九萬四千元及自九十一年九月十四
　　日起至清償日止，按年息百分之五計算之利息，而駁回再審原告其餘之訴。再審
　　原告對敗訴部分提起上訴，再審被告就一百四十九萬四千元中之一百四十萬元本
　　息部分聲明上訴，故原判決命再審被告給付中之九萬四千元部分已經確定。經查
　　就兩造以四百二十萬元為買賣價金，再審被告已支付面額一百四十萬元（九十年
　　十二月一日期），二十萬元（九十年十二月一日期），四十萬六千元（九十年十
　　二月十五日期）之支票予再審原告部分，已為兩造所自認。另簽約當日再審被告
　　給付再審原告現金一百四十萬元部分，已經證人林煥成、黃斯顯等證述明確，且
　　與讓渡協議書及再審原告出具之支付命令聲請狀所載相符；另再審原告於九十一
　　年八月十九日寄發予再審被告甲○○之存證信函亦自承於九十年十二月六日收受
　　七十萬元等情，故認兩造間之股權讓渡總價金為四百二十萬元，再審被告已支付
　　頭期款一百四十萬元現金，並開立一百四十元、二十萬元、四十萬六千元支票三
　　紙，另交付現金七十萬元，合計已給付四百一十萬零六千元，僅餘九萬四千元，
　　故原判決判命再審被告金額超出九萬四千元本息部分，即有未洽，再審原告上訴
　　為無理由，再審被告上訴為有理由。因而諭示「原判決關於命甲○○給付乙○○
　　之金額超過新台幣九萬四千元本息部分及該部分假執行之宣告暨訴訟費用之裁判
　　（已確定部分除外），均廢棄。右廢棄部分，乙○○在原審之訴及假執行之聲請
　　均駁回。乙○○之上訴駁回。第一、二審訴訟費用（已確定部分除外），均由乙
　　○○負擔。」。
三、按判決理由與主文顯有矛盾者，得以再審之訴對於確定終局判決聲明不服。固為
    民事訴訟法第四百九十六條第一項第二款所明定。而所謂判決理由與主文顯有矛
    盾，係指判決依據當事人主張之事實，認定其請求或對造抗辯為有理由或無理由
　　，而於主文為相反意思之諭示，且其矛盾為顯然者而言；茲確定判決於理由項下
　　，認定再審原告對於再審被告部分上訴為無理由，而於主文亦諭示駁回再審原告
　　此部分上訴，依上說明，並無判決理由與主文顯有矛盾之適用。最高法院著有八
　　十年度台再字第一三０號判例足稽。又再審之訴顯無再審理由者，得不經言詞辯
　　論，以判決駁回之。民事訴訟法第五百零二條第二項定有明文。而查本件原確定
　　判決，據上論結及理由欄中均說明再審原告上訴為無理由，再審被告上訴部分為
　　有理由，與主文中所為駁回再審原告上訴，及就再審被告上訴部分，廢棄原審判
　　決而駁回再審原告之訴（除確定部分外）之諭示，並無任何矛盾之處。即原確定
　　判決之理由與主文顯無矛盾之情形。再審原告所敘本件再審理由，均屬對原確定
　　判決證據取捨中認定事實之爭執，尚非民事訴訟法第四百九十六條第一項第二款
　　所指之情形。其據此提起再審之訴，顯無理由。
四、據上論結，本件再審之訴為無理由，依民事訴訟法第五百零二條第二項、第七十
    八條，判決如主文。
中　　　華　　　民　　　國　　九十四　　年　　　三　　　月　　 十七　　 日
~B1民事第六庭審判長法　官　吳火川
~B2　　　　　　　　法　官　陳繼先
~B3　　　　　　　　法　官　吳惠郁
右為正本係照原本作成。
如對本判決上訴，須於收受判決送達後二十日內向本院提出上訴書狀，其未表明上訴
理由者，應於提出上訴後二十日內向本院提出上訴理由書(須按他造人數附具繕本)。
上訴時應提出委任律師為訴訟代理人之委任狀。具有民事訴訟法第四百六十六條之一
第一項但書或第二項之情形為訴訟代理人者，另應附具律師及格證書及釋明委任人與
受任人有該條項所定關係之釋明文書影本。
~B　　　　　　　　書記官　柯孟伶
中　　　華　　　民　　　國　　九十四　　年　　　三　　　月　　 十八　　 日
                                                                        Ｈ
